# 分步交易实现的非同一控制下企业合并

提问人：apple_xia 时间：2012-08-21 13:33:03
大家帮我看看，这属于是分步交易实现的非同一控制下的企业合并吗？ 甲公司为母公司，下面有 2 个全资子公司A和B， 2011 年A和集团外的其他公司Z合资设立公司a，A持有a公司49%的股权，A公司按权益法核算对a公司的长期股权投资， 2012 年，B公司将A公司持有的a公司49%的股权全部收购，同时收购集团外的Z公司持有的一部分的股权，收购后，B公司持有a公司90%的股权。这种算是分步交易实现的非同一控制下的企业合并吗？如果算，那A公司已经确认的投资收益如何追溯调整掉？

回答人：chenyiwei
交易前A持有a公司49%的股权，A能否控制a？ 1 、如果是，则对B而言作为同一控制下合并＋收购少数股权； 2 、如果不是，则作为非同一控制下的合并。

回答人：chenyiwei
回复 apple_xia 的帖子
1 、对于甲公司而言，其在进一步收购股权之前已经通过全资子公司A持有a的 49 ％股权，对a具有重大影响，后续通过收购非关联方所持a的股权达到对A的控制。因此，在甲公司的合并报表层面，应当体现为一项分步交易实现的非同一控制下企业合并。
2 、对于B公司而言，由于两步股权收购交易共同构成了一项企业合并，且是同时完成的，没有时间先后之分，因此可以认为总体上构成一项一步的非同一控制下企业合并。 上述两个不同的处理结果，是因为站在甲集团和B公司角度所看到的视角不同，即“视角差异”。在实体理论下的合并报表中，这种不同层次之间的“视角差异”是常见的。